# 请教 chengyiwei 版主：关于母公司层面计提商誉减值，子公司层面商誉如何考虑？

提问人：xintian119119 时间：2019-10-31 06:30:14
在母公司层面商誉减值计提的情况下，子公司层面的商誉应该如何考虑？
背景：A 公司持有B 的70% 股权（B 为 A的子公司），B持有 C的 80%股权（C 为 B 的子公司，A 的孙公司），在 A 公司合并层面确认 B 公司商誉 20 亿元，在 B 公司合并层面确认 C 公司 8 亿元商誉。现在 A 公司根据盈利预测，认为A 层面应当将持有 B 公司的商誉计提减值准备，且减值幅度较大，那么我们是否也应该考虑 B公司合并层面对 C 的商誉的减值？且 B公司层面是否一定要计提商誉减值准备？

回答人：chenyiwei
这两者之间并不必然存在联系，首先要考虑 B、C 是否分属不同的资产组；
其次要考虑A 层面对 B的商誉计提的减值在多大程度上与 C资产组相关。
但也存在关联：在不同层面进行减值测试时，同一资产组的可收回金额通常是一致的。

提问人：xintian119119 时间：2019-11-01 06:30:14
多谢陈版！进一步想问的：，B、C 分属于同一个资产组的现金产生单元，对B 做盈利预测时，C 是其中的一部分，所以 A层面对B 计提商誉减值是与C 相关的。
我们在做 B及 C的盈利预测时，使用的盈利预测基础是相同的。那么，在A 的层面对 B商誉计提减值，而 B 不对 C 的商誉计提减值，是否是完全不合理的呢？

回答人：chenyiwei
理论上有这种可能性，关键是要合理解释。特别是与资产组的划分呼应。